臺灣臺中地方法院刑事裁定
107年度訴字第831號
公  訴  人  臺灣臺中地方檢察署檢察官
被      告  黃名揚



選任辯護人  官厚賢律師
            邢建緯律師
            陳婉寧律師
被      告  林金成


選任辯護人  羅國斌律師
被      告  賴國樑


選任辯護人  林柏漢律師
            張淑琪律師
            莊慶洲律師
被      告  陳徽碩（原名陳文暘）



選任辯護人  王翼升律師
            廖泉勝律師
上列被告等因違反毒品危害防制條例等案件，前經限制出境、出
海，本院裁定如下：
    主    文
黃名揚、林金成、賴國樑、陳徽碩均自民國壹佰壹拾壹年拾月拾
捌日起延長限制出境、出海捌月。
    理    由
一、按被告犯罪嫌疑重大，而有下列各款情形之一者，必要時檢
    察官或法官得逕行限制出境、出海。但所犯係最重本刑為拘
    役或專科罰金之案件，不得逕行限制之：（一）無一定之住
    、居所者。（二）有相當理由足認有逃亡之虞者。（三）有
    相當理由足認有湮滅、偽造、變造證據或勾串共犯或證人之
    虞者；審判中限制出境、出海每次不得逾8月，犯最重本刑
    為有期徒刑10年以下之罪者，累計不得逾5年；其餘之罪，
    累計不得逾10年，刑事訴訟法第93條之2第1項、第93條之3
    第2項後段分別定有明文。又限制出境、出海之強制處分，
    其目的在防阻被告擅自前往我國司法權未及之境，俾保全偵
    查、審判程序之進行及刑罰之執行，被告於我國領土範圍內
    仍有行動自由，亦不影響其日常工作及生活，干預人身自由
    之強度顯較羈押處分輕微，故從一般、客觀角度觀之，苟以
    各項資訊及事實作為現實判斷之基礎，而有相當理由認為被
    告涉嫌犯罪重大，具有逃匿、規避偵審程序及刑罰執行之虞
    者即足。且是否採行限制出境、出海之判斷，乃屬事實審法
    院職權裁量之事項，應由事實審法院衡酌具體個案之訴訟程
    序進行程度、人權保障及公共利益之均衡維護等一切情形，
    而為認定，其裁量職權之行使苟無濫用權限之情形，即不得
    指為違法（最高法院109年度台抗字第249號裁定意旨參照）
    。
二、經查：
  ㈠被告黃名揚、林金成、賴國樑、陳徽碩等因違反毒品危害防
    制條例等案件，前經本院訊問後認其等涉犯毒品危害防制條
    例第4條第3項製造第三級毒品之罪，且嫌疑重大，而所涉之
    罪係最輕本刑5年以上有期徒刑之罪，並均有逃亡之虞，認
    被告等有刑事訴訟法第101條第1項第1、3款之情形，惟本院
    審酌被告等均坦認部分犯行，倘其等能分別向本院提出一定
    數額之保證金供擔保，對其等應有相當程度之心理約束力，
    可確保本案之後續審判及執行程序之進行，而無續予羈押之
    必要，爰考量被告等分別涉嫌參與本案犯行之各該情節，於
    民國（下同）108年7月2日裁定准予被告黃名揚、林金成、
    賴國樑、陳徽碩等分別取具保證金後，停止羈押，但仍均應
    限制出境、出海在案。而被告等因毒品危害防制條例等案件
    ，前經本院認為犯罪嫌疑重大，有刑事訴訟法第93條之2第1
    項第2款之事由，且有限制出境、出海之必要，自109年2月1
    8日起限制出境、出海8月，嗣裁定自109年10月18日起、110
    年6月18日、111年2月18日起對被告等各延長限制出境、出
    海8月在案，合先敘明。
　㈡茲前開期間將於111年10月17日屆滿，本院審核全案相關事證
    ，並參酌被告賴國樑、陳徽碩及被告賴國樑之辯護人均於本
    院111年10月11日訊問時均對於是否延長被告賴國樑、陳徽
    碩限制出境出海表示無意見等語，有本院111年10月11日訊
    問筆錄可稽（見本院卷七第228頁）；另被告林金成及其辯
    護人則具狀對於被告林金成是否延長限制出境出海亦表示無
    意見等語，亦有刑事陳報請假暨對限制被告出境、出海無意
    見狀附卷可佐（見本院卷七第221頁）；被告黃名揚及其辯
    護人雖稱：伊從事建築工作，有時候要去金門或澎湖工作，
    希望解除出海，及被告黃名揚已有具保，且本案歷時長久，
    被告每次都有開庭，無逃亡之虞，請解除出海云云（見本院
    卷七第228頁）；被告陳徽碩辯護人雖辯稱：本案應該沒有
    限制出境出海之必要，請鈞院審酌云云（見本院卷七第228
    頁）。惟審酌被告黃名掦與陳徽碩就就其等各該犯行所供仍
    多有未合，且被告等4人所涉皆為最輕本刑有期徒刑5年以上
    之重罪，自有滯外不歸以逃避後續審判及刑罰執行之高度可
    能，良以重罪常伴有逃亡之高度可能性，倘其等出境後未再
    返回接受審判或執行，亦嚴重損害國家追訴犯罪之公共利益
    。再衡酌被告等之涉案情節，並考量國家刑事司法權之有效
    行使、社會秩序及公共利益之維護，及對被告等人身自由之
    限制程度等情後，認非以限制出境、出海之方式，尚不足以
    避免被告等出境後滯留不歸之可能性，而有繼續限制出境、
    出海之必要，爰裁定被告等均自111年10月18日起限制出境
    、出海8月。
三、據上論斷，依刑事訴訟法第93條之2第1項第2款、第93條之3
    第2項後段，裁定如主文。
中    華    民    國  111     年    10    月   13     日
                    刑事第三庭  審判長法  官  劉柏駿
                                      法  官  陳建宇
                                      法  官  高思大
以上正本證明與原本無異。
如不服本裁定，應於收受送達後5日內向本院提出抗告狀。（應
附繕本）
                                      書記官  林  俐
中    華    民    國  111     年    10    月   13     日